臺灣高等法院高雄分院刑事裁定　　　　100年度交抗字第137號
抗　告　人
即受處分人　黃駿達
上列抗告人因違反道路交通管理處罰條例聲明異議案件，不服臺
灣高雄地方法院中華民國100 年4 月20日裁定（100 年度交聲字
第331 號），提起抗告，本院裁定如下：
    主  文
抗告駁回。
    理  由
一、抗告意旨略以：駕駛汽車業已成為現代人之生活必要而不可
    或缺之一部分，且對於從事駕駛業務之受僱司機，更是其工
    作權之實現及彰顯，行政處分對於一個過失情節不重而有懺
    悔之刑事犯，且經檢察官緩起訴，卻千篇一律，不分輕重地
    「吊銷其駕駛執照」，絲毫不考慮這項處分如何影響受處分
    人之生活、生存權和工作權，有違憲法保障人民生存權、工
    作權之基本人權，為此提起抗告，請求撤銷原裁定，另為適
    法之裁定云云。
二、原裁定略以：(一)原處分意旨略以：異議人即受處分人黃駿達
    （下稱異議人）於民國99年3 月9 日11時30分許，駕駛車號
    8692-MM 號租賃小客貨車，行經高雄市鼓山區○○○路與中
    都橋交叉路口時，在劃有分向限制線之路段，不依規定駛入
    來車道，違反道路交通安全規則肇事致人死亡之違規為警舉
    發，依道路交通管理處罰條例第45條第3 款、第61條第1 項
    第4 款裁處罰鍰新臺幣（下同）1,200 元，吊銷駕駛執照，
    並1 年內不得考領駕駛執照等語。(二)聲明異議意旨則以：異
    議人之駕駛執照為謀生所需，請撤除吊銷處分云云。(三)經查
    ：1.異議人於前揭時、地之違規行為，有高雄市政府警察局
    高市警交字第B00000000 號舉發違反道路交通管理事件通知
    單、高雄市政府交通局100 年1 月19日高市交裁字第裁32-B
    00000000號違反道路交通管理事件裁決書、高雄市○○○○
    ○道路交通事故現場圖、道路交通事故調查報告表、交通事
    故談話紀錄表、道路交通事故肇事人自首情形紀錄表、道路
    交通事故照片在卷可稽，且為異議人於本院調查時供承屬實
    ，是異議人本件違規事實已堪認定。2.異議人就其前揭違規
    事實既已坦認不諱，原處分機關依上開規定對本件違規之裁
    處核無違誤，異議人猶執前詞聲明異議，為無理由，應予駁
    回等語。
三、按汽車在未劃設慢車道之雙向二車道行駛時，在劃有分向限
    制線之路段，不得駛入來車之車道內，道路交通安全規則第
    97條第1 項第2 款定有明文。又汽車駕駛人，駕駛汽車違反
    道路交通安全規則，因而肇事致人死亡，吊銷其駕駛執照；
    汽車駕駛人，曾依本條例其他各條規定吊銷駕駛執照者，1
    年內不得考領駕駛執照，道路交通管理處罰條例第45條第3
    款、第61條第1 項第4 款亦有明文。
四、經查：原審以抗告人黃駿達違規事實明確，認原處分機關依
    上開規定裁罰，於法有據，而駁回其聲明異議，於法並無不
    合。抗告人抗告意旨，未提出新事證，仍執陳詞，以吊銷駕
    駛執照將影響其生計及工作權，指摘原裁定不當，為無理由
    ，應予駁回。至是否將影響生計乙節，查原處分機關係依法
    裁罰，至於所定罰則，輕重與否，乃立法機關職權，尚非執
    法單位所得審酌，併此敘明。
五、據上論結，應依道路交通案件處理辦法第26條，刑事訴訟法
    第412 條，裁定如主文。
中    華    民    國  100     年    5     月    30    日
                刑事第二庭  審判長法  官  林正雄
                                  法  官  邱明弘
                                  法  官  黃壽燕
以上正本證明與原本無異。
不得再抗告。
中    華    民    國  100     年    5     月    30    日
                                  書記官  戴志穎